臺灣彰化地方法院民事裁定
111年度抗字第40號
抗  告  人  順德茶業有限公司
                    設南投縣○○鄉○○村○○巷00○0號                     
兼  法  定
代  理  人  張素美  
抗  告  人  林春財  


            林城鋈  
            林柏諺  
            林文風  



相  對  人  黃順興  
上列當事人間聲請本票裁定事件，抗告人對於中華民國111年6月
2日本院111年度司票字第602號裁定提起抗告，本院裁定如下： 
    主  文
抗告駁回。
抗告程序費用由抗告人連帶負擔。
    理  由
一、按票據法第123條所定執票人就本票聲請法院裁定強制執行
    事件，由票據付款地之法院管轄，非訟事件法第194條第1項
    定有明文。次按執票人向本票發票人行使追索權時，得聲請
    法院裁定後強制執行，票據法第123條定有明文。而本票執
    票人依上開法條之規定，聲請法院裁定許可對發票人強制執
    行，係屬非訟事件程序，法院僅就形式上審查得否准許強制
    執行，此項裁定並無確定實體上法律關係存否之效力，如發
    票人就票據債務之存否有爭執時，應由發票人提起確認之訴
    ，以資解決（最高法院56年台抗字第714號、57年台抗字第7
    6號裁判意旨參照）。
二、相對人於原審聲請意旨略以：相對人執有抗告人於民國111
    年3月18日共同簽發，票載金額新臺幣（下同）1,200萬元，
    約定按年息20％計付利息，未載到期日，且免除作成拒絕證
    書之本票1 紙（下稱系爭本票），然於111年5月27日經提示
    未獲付款，為此提出系爭本票，聲請裁定就其中900萬元及
    按約定利率計算之利息准許強制執行等語。
三、抗告意旨略以：系爭本票未記載付款地，而發票人之住所地
    、營業地均位在南投縣，自應由臺灣南投地方法院（下稱南
    投地院）為管轄法院，本院並無管轄權。又抗告人並未積欠
    相對人票款，相對人請求給付票款，與事實不符，不應准許
    ，爰依法提起抗告，請求廢棄原裁定，駁回相對人之聲請等
    語。
四、經查，抗告人簽發之系爭本票所載付款地為「彰化縣○○鎮○○
    路000號」，有系爭本票影本在卷可稽（見原審卷第9頁），
    依首揭規定，本院對本件事件自有管轄權，抗告人辯稱系爭
    本票未記載付款地，本院無管轄權云云，容有所誤。又相對
    人主張之事實，業據提出與其所述相符之系爭本票為據，而
    原審就系爭本票為形式上之審查，認其已具備本票各項記載
    事項，合於票據法第120條規定，屬有效之本票，乃依同法
    第123條規定，就系爭本票內載憑票支付相對人1,200萬元，
    其中之900萬元及自111年5月27日起至清償日止，按年息16％
    計算之利息准予強制執行，並駁回其餘聲請，於法並無不合
    。抗告人雖辯稱其等未積欠相對人票款債務等語，然抗告人
    此部分主張無論屬實與否，均屬實體上之爭執， 依前揭說
    明，應由抗告人另行提起確認訴訟以資解決，尚非本件非訟
    事件程序所應審究。從而，抗告人提起本件抗告，為無理由
    ，應予駁回。
五、爰裁定如主文。
中　　華　　民　　國　　111 　年　　8 　　月　　8 　　日
                  民事第三庭    法  官　鍾孟容
                
以上正本係照原本作成。　
本裁定僅得以適用法規顯有錯誤為理由提起再抗告。如提起再抗告，應於裁定送達後10日內委任律師為代理人向本院提出再抗告狀，並繳納再抗告費新臺幣1,000元。 
中　　華　　民　　國　　111 　年　　8 　　月　　8 　　日
                                書記官　張茂盛